【裁判字號】    97,訴,583
【裁判日期】    970523
【裁判案由】    違反槍砲彈藥刀械管制條例等
【裁判全文】
臺灣臺中地方法院刑事裁定               97年度訴字第583號
公  訴  人  臺灣臺中地方法院檢察署檢察官
聲  請  人  甲○○
即  被  告
                    )
            戊○○
                    )
共同指定辯  本院公設辯護人  庚○○
護人
聲請人即被  丁○○
告丙○○之
父
被      告  丙○○
                    押)
指定辯護人  本院公設辯護人  庚○○
上列聲請人等因被告等違反槍砲彈藥刀械管制條例等案件，經檢
察官提起公訴（97年度偵字第1439號）後，聲請具保停止羈押，
本院裁定如下：
    主    文
聲請均駁回。
    理    由
一、
(一)聲請人即被告甲○○聲請意旨詳如附件一所載。
(二)聲請人即被告戊○○聲請意旨詳如附件二所載。
(三)聲請人丁○○聲請意旨詳如附件三所載。
二、查，被告甲○○、戊○○、丙○○等人均因違反槍砲彈藥刀
    械管制條例等案件，前經本院訊問後，認渠等均有刑事訴訟
    法第一百零一條第一項第三款之情形而有羈押必要，於民國
    九十七年二月一日執行羈押，並均裁定自九十七年五月一日
    起延長羈押二月。嗣並經本院於九十七年五月十五日就被告
    甲○○判處有期徒刑部分應執行有期徒刑十二年二月；被告
    戊○○、丙○○有期徒刑部分各應執行有期徒刑十年八月在
    案。本院因認被告甲○○、戊○○、丙○○三人原羈押原因
    均仍然存在，均不能因具保而使之消滅，聲請人等聲請具保
    停止羈押，自均難准許，均應予駁回。
中    華    民    國    97    年    5     月    23    日
                  刑事第十庭審判長法  官  賴 妙 雲
                                  法  官  黃 炫 中
                                  法  官  江 奇 峰
上正本証明與原本無異。
如不服本裁定應於送達後五日內向本院提出抗告狀。
                                  書記官  江 慧 貞
中    華    民    國    97    年    5     月    23    日
附件一：
聲請人即被告甲○○，因強盜等案件，於九十七年一月二日起羈
押至今，然於本案發生後即對自己所犯之行為萬分的後悔，故於
到案時，業已對犯行坦承不諱，但因於案發時，左手受有嚴重之
刀傷，致而大靜脈一條、韌帶二條、手筋一條，合計四條筋斷裂
、經警方送至臺中林新醫院急診縫合後，不甚理想（臺中林新醫
院所開立之診斷證明書，請容於三月二十七日審理前具呈）故於
自遭羈押之後，病情傷勢更行加重，至今都無法動彈，導致生活
上諸多不便，雖經所內醫師多此診治，始終未見起色，常此下去
，恐有殘廢之虞，按刑事訴訟法第一百一十條、第一百一十四條
第三款規定，被告得隨時具保，聲請停止羈押，而現罹疾病，非
保外就醫，顯難痊癒者，苟經具保聲請停止羈押，不得駁回。此
乃基於人道立場，重視人命之規定，以利羈押之被告。聲請人之
病情傷勢日益加重，因此今特具狀爰依刑事訴訟法之規定，懇請
鈞院基於人道之原則，法外施情，准予停止羈押，保外就醫，並
予裁示保釋金，以便籌措，以利聲請人，如蒙恩准實不勝感激之
至。
附件二：
一、聲請人即被告戊○○，從遭到警方逮捕的那一刻起，便非常
    痛恨自己智識淺薄（聲請人學歷為國民中學畢業），誤交損
    友，竟只因工作所得薪資不足以拿回家貼補家用，就同意同
    案被告之邀約，而一同前往被害人乙○○家裡，對被害人乙○○、己○○等人進行強盜財物犯行。聲請人不僅對被害人
    乙○○等人造成財物損失，身心飽受驚嚇，更造成被害人己○○遭同案被告甲○○持西瓜刀砍傷。
二、聲請人為表達心中的悔恨之意，及對眾被害人的愧疚之意，
    因此聲請人遭到警方逮捕後，坦承犯行，並全力配合檢警人
    員偵查程序，將整個犯罪經過詳實供出。
三、聲請人即被告戊○○的祖父母及父母、聲請人都是農民，世
    代都向台中縣政府承租位於台中縣霧峰鄉桐林村山區的山坡
    地種植龍眼、荔枝等農作物，務農的收入微薄，全家人縮衣
    節食，尚能度日。不幸聲請人父親卻在聲請人就讀國中二年
    級時，遭到親友惡意倒債，家裡經濟陷入非常困難狀況。聲
    請人為分擔父母親的背債壓力，於是畢業後未能繼續就讀學
    業，而在家中替父母親分擔山區一切的工作事務，也外出打
    零工，賺錢貼補家用。
四、聲請人即被告戊○○，非常悔恨自己一時失智而犯罪，而造
    成眾被害人身心巨大傷害的愚蠢行為。行為人非常渴望能在
    到監獄執行，鈞院所判決的有期徒刑前，獲得鈞院賜於交保
    候傳恩典，而努力工作賺錢，用金錢賠償眾被害人，以彌補
    聲請人對他們所造成的傷害。另外也藉此機會將家庭雜物安
    排妥當，使自己能安心到監獄執行刑罰。聲請人所犯罪為最
    輕本刑五年以上有期徒刑，但聲請人坦承犯行無串證之虞，
    另聲請人無不良前科，也無逃亡不到案執行之虞。懇請鈞院
    明察，聲請人只是個二十初之歲的農家子弟，經此教訓日後
    必定會安分守己做人，懇請鈞院賜准交保候傳，以啟自新，
    實感大恩大德。
附件三：
一、本件被告丙○○為聲請人之子，在台中縣霧峰鄉○○村○鄰
    ○○路五三號一樓，經營嘉春機車行已有三年之久，平日均
    安分守己從事機車行之修理機車之工作，有關機車行之貨款
    及帳款，均由被告一人經手，自被告因本案遭羈押，迄今已
    數月之久，而貨主持出貨單前來收取貨款，因聲請人不知原
    委致無從付款，且對以前客戶積欠之帳款，亦無法收取，至
    欠人之貨款與人欠之帳款，均無法理清，亟待被告能夠交保
    以便早日處理機車行之店務。
二、查被告丙○○於犯罪後，業已坦承犯行，現在即將宣示判決
    ，自無串證之可能，又被告丙○○有固定之住居所，又經營
    嘉春機車行已有三年之久，有固定之職業，所犯為刑法第
    330條第一項之加重強盜罪，但尚無逃亡或勾串共犯或證人
    之虞，更無湮滅、偽造、變造證據之情事，雖所犯為五年以
    上至十二年有期徒刑之罪，但被告丙○○於犯罪後業已深知
    悔悟，又非主謀之人，僅受主謀之人臨時邀約，一時無知，
    且年輕識淺，而誤觸重典，衡情尚可憫恕，實無刑事訴訟法
    第一百零一條非予羈押，顯難進行追訴審判或執行者，又無
    同法第一百零一條之一所列各款之罪，自可依同法第一百零
    一條之二已無羈押之必要者，得逕命具保、責付或限制住居
    。特聲請於判決後能准予具保，以便返家處理未了事務，並
    幫忙家計。


司法院資訊處製作；財團法人民間司法改革基金會備份。
